【裁判字號】    96,訴,4422
【裁判日期】    970227
【裁判案由】    毒品危害防制條例
【裁判全文】
臺灣板橋地方法院刑事判決              96年度訴字第4422號
公  訴  人  臺灣板橋地方法院檢察署檢察官
被      告  甲○○
上列被告因違反毒品危害防制條例案件，經檢察官追加起訴（九
十六年度毒偵字第八二○七號、第九○二七號），被告於準備程
序中就被訴事實為有罪之陳述，本院認為適宜由受命法官獨任進
行簡式審判程序，並判決如下：
    主  文
甲○○施用第一級毒品，處有期徒刑捌月；又施用第一級毒品，
處有期徒刑捌月；又施用第二級毒品，處有期徒刑肆月。應執行
有期徒刑壹年肆月。
    事  實
一、甲○○前因施用毒品案件，經本院以九十五年度毒聲字第一
    七○號裁定送觀察、勒戒後，認無繼續施用毒品之傾向，於
    民國九十五年八月二日執行完畢釋放，並由臺灣板橋地方法
    院檢察署檢察官以九十五年度毒偵字第一七二號為不起訴處
    分確定。又因施用毒品案件，經本院以九十六年訴字第五三
    八號判決判處施用第一級毒品部分有期徒刑七月、施用第二
    級毒品部分有期徒刑四月，應執行有期徒刑十月確定，復經
    本院以九十六年度聲減字第四七六二號裁定均減刑至二分之
    一，應執行有期徒刑五月確定，現於臺灣臺北監獄臺北分監
    執行中（於本件不構成累犯）。詎其猶不知悔改，於前揭觀
    察、勒戒執行完畢後釋放後五年內：(一)、復基於施用第一級
    毒品海洛因之犯意，於九十六年九月四日零時四十分許為警
    查獲前回溯二十二小時五十分內之某時（扣除為警查獲至採
    尿為止人身自由受公權力合法拘束不可能施用毒品之時間）
    ，在其位於臺北縣樹林市鎮○街二二五號住所內，以將海洛
    因摻水置於針筒後注射入體內之方式，施用第一級毒品海洛
    因一次；(二)、復分別基於施用第一級毒品海洛因及第二級毒
    品甲基安非他命之犯意，於同年十月十四日十七時許，在臺
    北縣樹林市○○街六號五樓「龍海賓館」六一六號房內，以
    將海洛因摻水置於針筒後注射入體內及將甲基安非他命置於
    玻璃球內以火燒烤後吸食煙霧之方式，分別施用第一級毒品
    海洛因及第二級毒品甲基安非他命各一次。嗣於同年九月四
    日零時四十分許，為警查獲；又於同年十月十四日二十三時
    三十分許，在臺北縣樹林市○○街六號五樓「龍海賓館」六
    一六號房內為警查獲，並扣得在場之乙○○所有之海洛因二
    十四包（共淨重七點七九公克）、安非他命二包（共淨重零
    點七九公克）、吸食器二組、電子磅秤一台。
二、案經桃園縣政府警察局龜山分局暨臺北縣政府警察局樹林分
    局移送臺灣板橋地方法院檢察署檢察官偵查後追加起訴。
    理  由
一、訊據被告甲○○於本院準備程序、審理中對上揭施用第一級
    、第二級毒品犯行均坦承不諱，惟對犯罪事實(一)施用第一級
    毒品海洛因之確切時間稱不復記憶。經查：就犯罪事實(一)部
    份，被告經警採其尿液送驗結果，呈海洛因代謝物嗎啡陽性
    反應，有桃園縣政府警察局龜山分局被採尿人尿液暨毒品真
    實姓名與編號對照表、臺灣檢驗科技股份有限公司九十六年
    十月二日出具之編號ＣＨ／二○○七／九一○四○號濫用藥
    物尿液檢驗報告各一紙在卷可稽。按海洛因經注射或吸入人
    體後，約百分之八十於二十四小時內自尿中排出，一般而言
    ，尿液中能否驗出嗎啡陽性反應與其投與量、投與途徑、採
    尿時間、個人體質及檢測方法之靈敏度有關，國外曾有文獻
    報導注射六毫克之海洛因鹽酸鹽，其代謝物嗎啡之平均可檢
    出時限約為二十六小時，業經行政院衛生署藥物食品檢驗局
    於八十一年九月八日以藥檢壹字第八一一四八八五號函述綦
    詳；被告上開尿液送驗結果既有海洛因代謝物嗎啡陽性反應
    ，復該結果係採用氣相層析質譜分析法進行確認，已足排除
    被告因服用藥物導致呈毒品偽陽性反應之可能，顯見被告於
    九十六年九月四日零時四十分許為警查獲前回溯二十二小時
    五十分內之某時（扣除為警查獲至採尿為止人身自由受公權
    力合法拘束不可能施用毒品之時間）確有施用第一級毒品海
    洛因之事實。就犯罪事實(二)部分，被告經警採其尿液送驗結
    果，確呈海洛因代謝物嗎啡、甲基安非他命陽性反應，有臺
    北縣政府警察局樹林分局毒品危害防制條例案被移送者姓名
    暨代碼對照表、臺灣檢驗科技股份有限公司九十六年十一月
    二日出具之編號ＣＨ／二○○七／Ａ一四一四號濫用藥物尿
    液檢驗報告各一紙在卷可稽，被告自白核與事實相符（查人
    體施用甲基安非他命後，其主要代謝物中，未改變型態之甲
    基安非他命占施用劑量達百分之四十三，安非他命則約為百
    分之五；人體若係施用安非他命後，主要代謝物中則有未改
    變型態之安非他命，但無甲基安非他命；此經法務部調查局
    以九十三年五月四日調科壹字第○九三六二四一三九八○號
    函釋明在案，足見人體若施用安非他命，其尿液代謝物不可
    能出現甲基安非他命，惟人體若施用甲基安非他命，其尿液
    代謝物除主要有甲基安非他命外，亦可能有少量之安非他命
    。本件被告之尿液雖呈現少量之安非他命陽性反應《數值為
    四○四八》，惟主要係呈現甲基安非他命陽性反應《數值為
    三二○二○》，依上開函示，被告自不可能係施用安非他命
    ，而應係施用甲基安非他命，公訴意旨認被告係施用安非他
    命，應有誤會）。又被告前因施用毒品案件，經本院以九十
    五年度毒聲字第一七○號裁定送觀察、勒戒後，認無繼續施
    用毒品之傾向，於九十五年八月二日執行完畢釋放，並經臺
    灣板橋地方法院檢察署檢察官以九十五年度毒偵字第一七二
    號為不起訴處分確定等情，有上開不起訴處分書及臺灣高等
    法院被告前案紀錄表各一份在卷可憑，是被告於上開觀察、
    勒戒執行完畢釋放後五年內再犯本件施用毒品犯行，堪以認
    定。綜上，本件事證明確，應依法論科。
二、按海洛因、甲基安非他命分別為毒品危害防制條例第二條第
    二項第一款、第二款明定之第一級、第二級毒品，均不得持
    有、施用。核被告甲○○如犯罪事實(一)所為，係犯毒品危害
    防制條例第十條第一項之施用第一級毒品罪；如犯罪事實(二)
    所為，係犯毒品危害防制條例第十條第一項之施用第一級毒
    品罪及同條第二項之施用第二級毒品罪。又其施用海洛因及
    甲基安非他命前持有海洛因及甲基安非他命之低度行為，為
    施用之高度行為所吸收，均不另論罪。被告所犯上開三罪，
    犯意各別，行為互殊，應分論併罰。爰審酌被告經觀察、勒
    戒仍無法戒除施用毒品之惡習，兼衡其犯罪之動機、目的、
    手段、品行、施用毒品戕害個人身心惟未對社會大眾造成危
    害、坦承犯行態度良好等一切情狀，量處如主文所示之刑，
    並定其應執行之刑，以玆儆懲。至扣案之海洛因二十四包（
    共淨重七點七九公克）、甲基安非他命二包（共淨重零點七
    九公克）、吸食器二組、電子磅秤一台，為同時被查獲之另
    案被告乙○○所有，業據乙○○於偵查中坦承在案（臺灣板
    橋地方法院檢察署九十六年度毒偵字第八二○八號），被告
    於警詢、偵查及本院審理中均一再否認為其所有，本院復查
    無事證足以證明上開扣案物與被告犯本件犯罪事實(二)所示之
    施用毒品犯行有關，且亦係證明另案被告乙○○犯行之證據
    ，是不應於本件併予宣告沒收，宜由檢察官另為妥適處理，
    附此敘明。
三、末按除被告所犯為死刑、無期徒刑、最輕本刑為三年以上有
    期徒刑之罪或高等法院管轄第一審案件者外，於前條第一項
    程序進行中，被告先就被訴事實為有罪之陳述時，審判長得
    告知被告簡式審判程序之旨，並聽取當事人、代理人、辯護
    人及輔佐人之意見後，裁定進行簡式審判程序，刑事訴訟法
    第二百七十三條之一第一項定有明文。查本件被告所犯，法
    定本刑非最輕本刑為三年以上有期徒刑之罪，且被告就被訴
    事實為有罪之陳述，經告知被告簡式審判程序之旨，被告及
    公訴人對於本件改依簡式審判程序審理亦均表示無意見，是
    本院即依前揭刑事訴訟法規定，裁定本件進行簡式審判程序
    ，附此敘明。
據上論斷，應依刑事訴訟法第二百七十三條之一第一項、第二百
九十九條第一項前段，毒品危害防制條例第十條第一項、第二項
、第二十三條第二項，刑法第十一條前段、第五十一條第五款，
判決如主文。
本案經檢察官顏妃琇到庭執行職務。
中    華    民    國    97    年    2     月    27    日
                  刑事第八庭    法  官  絲鈺雲
以上正本證明與原本無異
如不服本判決，應於判決送達後十日內敘明上訴理由，向本院提
出上訴狀（應附繕本），上訴於臺灣高等法院。
                                書記官  周玉茹
中    華    民    國    97    年    2     月    27    日
附錄本案論罪科刑法條全文
毒品危害防制條例第十條
施用第一級毒品者，處六月以上五年以下有期徒刑。
施用第二級毒品者，處三年以下有期徒刑。


司法院資訊處製作；財團法人民間司法改革基金會備份。
